【裁判字號】    98,審訴,745
【裁判日期】    981014
【裁判案由】    公共危險等
【裁判全文】
臺灣新竹地方法院刑事判決             98年度審訴字第745號
公  訴  人  臺灣新竹地方法院檢察署檢察官
被      告  乙○○
上列被告因公共危險等案件，經檢察官提起公訴（98年度偵字第
5024號），本院合議庭裁定改依簡式審判程序，並判決如下：
    主  文
乙○○犯不能安全駕駛動力交通工具罪，處罰金新臺幣捌萬元，
如易服勞役，以新臺幣壹仟元折算壹日；又犯肇事致人傷害逃逸
罪，處有期徒刑陸月，如易科罰金，以新臺幣壹仟元折算壹日。
有期徒刑部分，緩刑貳年。
    事  實
一、乙○○於民國98年 6月29日18時許至21時許之間，在新竹縣
    湖口鄉友人住處飲用酒類，已達欠缺通常注意力，而無安全
    駕駛車輛之能力，竟仍駕駛車號W3 -6941號自用小客車，欲
    返回新竹縣新埔鎮住處，迨同日21時30分許，行經新竹縣湖
    口鄉區某處，因酒後注意力不集中，不慎撞及
    對向由甲○○○所駕駛之車號190-DKG 號重型機車，致甲○
    ○○受有腹部、胸部、背部、雙前臂、雙膝、雙足多處擦傷
    、左足2 、3 、4 趾截斷、左第三蹠骨骨折、左足血管損傷
    等傷害（涉犯過失傷害罪嫌部分，未據告訴），詎乙○○明
    知其已駕車肇事，應有使他人傷亡之情事，竟仍基於逃逸之
    故意，旋即駕駛上開車輛逃逸，惟駛離現場約500 、600 公
    尺後因爆胎停駛，而為甲○○○同行友人黃紹瑋駕車追獲。
    嗣經警據報到場處理，於98年6 月29日22時21分，測試其呼
    氣所含酒精濃度仍達每公升0.83毫克，始查知上情。
二、案經新竹縣政府警察局竹北分局報告臺灣新竹地方法院檢察
    署檢察官偵查起訴。
    理  由
一、本件被告乙○○所犯公共危險等之罪，並非死刑、無期徒刑
    、最輕本刑為3 年以上有期徒刑之罪，或高等法院管轄第一
    審之案件，被告於本院行準備程序進行中，就被訴事實為有
    罪之陳述，經本院合議庭認合於刑事訴訟法第273 條之1之
    規定，裁定進行簡式審判程式，合先敘明。
二、認定犯罪事實所憑之證據及理由：
（一）被告乙○○於警詢、檢察官訊問時、本院準備程序、簡式
      審理程序訊問時，對於酒後駕車、駕車肇事後逃逸之事實
      ，均自白認罪。
（二）被害人甲○○○於檢察官訊問時指述遭撞擊之經過。
（三）證人鄭廷煌、徐嘉聲分別於警詢中指述及證人黃紹瑋於警
      詢、檢察官訊問時之證述，證明被告確有駕車肇事致被害
      人受傷害後，逕自逃逸現場之事實。
（四）新竹縣政府警察局竹北分局湖鏡派出所警員職務報告書、
      新竹縣政府警察局竹北分局道路交通事故現場圖暨調查報
      告表、新竹縣政府警察局竹北分局酒精測定紀錄表、新竹
      縣政府警察局竹北分局刑法第185條之3案件測試觀察紀錄
      表、財團法人天主教湖口仁慈醫院診斷證明書各1 份、新
      竹縣政府警察局舉發違反道路交通管理事件通知單2 份及
      肇事現場及車損情形照片12張，足資佐證。
      是認被告上開自白內容應與事實相符，可以採信。本件事
      證已臻明確，被告酒後駕車、駕車肇事逃逸之公共危險犯
      行，均堪予認定，自應依法予以論罪科刑。
三、論罪科刑之理由：
（一）核被告乙○○所為，係犯刑法第185條之3之服用酒類後不
      能安全駕駛動力交通工具而駕駛罪、同法第185條之4之肇
      事逃逸罪。
（二）被告所犯上開2 罪間，犯意各別，行為互異，罪名不同，
      應予分論併罰。
（三）爰審酌被告素行尚佳，無前科紀錄，雖不顧其他用路人安
      全，於飲酒後仍駕車上路，駕車肇事行為導致被害人甲○
      ○○因此受傷，竟不顧被害人之安危，逕自駕車逃逸現場
      ，惟念及被告犯罪後坦承犯行，態度尚佳，且已與被害人
      甲○○○達成和解、履行，此有新竹縣湖口鄉調解委員會
      調解書1 件在卷可參等一切情狀，分就所犯酒後駕車、肇
      事逃逸罪，量處如主文所示之刑，並分別諭知易服勞役、
      易科罰金之折算標準。
（四）末查，被告前未曾因故意犯罪受有期徒刑以上刑之宣告，
      有臺灣高等法院被告前案紀錄表1 份在卷足憑，其因一時
      失慮，致罹刑章，經此次論罪處刑之刑事程序，應已知警
      惕，信無再犯之虞，故本院認其所受上開宣告之有期徒刑
      以暫不執行為適當，爰依刑法第74條第1 項第1 款之規定
      ，併予宣告緩刑2 年，以啟自新。
四、適用法律：
（一）刑事訴訟法第273條之1第1項、第299條第1項前段。
（二）刑法第185條之3、第185條之4、第41條第1 項前段、第42
      條第3項、第74條第1項第1款。
（三）刑法施行法第1條之1。
本案經檢察官黃英彥到庭執行職務。
中    華    民    國    98    年    10    月    14    日
                        刑事第九庭  法  官  魏瑞紅
以上正本證明與原本無異。
如不服本判決應於收受本判決後10日內向本院提出上訴書狀，上
訴書狀應敘述具體理由。上訴書狀未敘述上訴理由者，應於上訴
期間屆滿後20日內補提理由書狀於本院 (均須按他造當事人之人
數附繕本 )「切勿逕送上級法院」。
中    華    民    國    98    年    10    月    14    日
                                    書記官  吳月華
附錄本案論罪科刑所適用法條全文：
刑法第185條之3：
服用毒品、麻醉藥品、酒類或其他相類之物，不能安全駕駛動力
交通工具而駕駛者，處1 年以下有期徒刑、拘役或科或併科15萬
元以下罰金。
刑法第185條之4：
駕駛動力交通工具肇事，致人死傷而逃逸者，處6 月以上5 年以
下有期徒刑。


司法院資訊處製作；財團法人民間司法改革基金會備份。
